臺灣板橋地方法院民事判決　　　　　　 99年度簡上字第321號
上　訴　人　楊宜蓉
訴訟代理人　劉穀榮律師
被上訴人　　楊宜玲
上列當事人間請求侵權行為損害賠償事件，上訴人對於中華民國
99年10月29日本院三重簡易庭99年度重簡字第1222號第一審判決
提起上訴，經本院於100年2月16日言詞辯論終結，判決如下：
    主  文
原判決關於命上訴人給付新台幣陸萬元及利息部分，及該部分假
執行之宣告，暨除確定部分外訴訟費用之裁判均廢棄。
上開廢棄部分，被上訴人在第一審簡易之訴及假執行之聲請均駁
回。
第一審（除確定部分外）、及第二審訴訟費用由被上訴人負擔。
    事實及理由
一、被上訴人起訴主張：上訴人係被上訴人之妹，上訴人因被上
    訴人借錢予上訴人之夫林長安週轉而不滿，竟基於恐嚇之犯
    意，於民國97年10月30日上午8時許，明知其母莊秀梅與子
    女親近，亦關心彼等相處狀況，竟撥打電話予莊秀梅，揚言
    要至被上訴人女兒「安安」就讀之學校，對被上訴人女兒潑
    硫酸等語。莊秀梅聽聞後，心覺事態嚴重，旋撥打電話告知
    被上訴人，致被上訴人心生畏懼馬上聯絡其女就讀之學校防
    範，致生危害於被上訴人及其女之安全之事實。為此請求賠
    償慰撫金新臺幣（下同）20萬元及起訴狀繕本送達翌日起至
    清償日止，按年息百分之5計算之利息。並陳明願供擔保請
    准宣告假執行。
二、上訴人則以：否認伊曾向母親說要潑硫酸之事，被上訴人對
    伊所提恐嚇告訴，業據臺灣高等法院99年度上易字第1900號
    刑事判決伊無罪，是被上訴人依據侵權行為之規定，請求伊
    賠償，即無理由等語置辯。
三、原審判決命上訴人給付6萬元及自99年5月19日起至清償日止
    按年息百分之五計算之利息，駁回被上訴人其餘之訴，上訴
    人不服提起上訴，其上訴聲明：原判決不利於上訴人部分廢
    棄，上開廢棄部分，被上訴人在第一審之訴及假執行之聲請
    均駁回。被上訴人於本院之聲明：上訴駁回（原審駁回被上
    訴人其餘請求，未據被上訴人聲明不服，已告確定）。
四、被上訴人主張上訴人曾對母親莊秀梅稱要至被上訴人女兒就
    讀之學校潑硫酸等語，此為上訴人所否認，被上訴人則提出
    其與母親莊秀梅之電話錄音光碟及譯文為證。經查，細繹該
    譯文之內容：「（楊問：他是不是說要到學校對安安潑硫酸
    ？）媽：我很氣，我怎麼沒有勸他。」「（楊問：你有沒有
    告訴他，到學校潑安安硫酸是犯法的？你有沒有告訴他那是
    恐嚇是犯法的？）媽：我說你如果那樣做，那是犯法的。」
    、「（楊問：憑什麼到學校潑安安硫酸，那樣做是恐嚇，你
    知不知道，你有沒有告訴他？）媽：我有告訴他說不可以這
    樣，你如果這樣做那是犯法的。」、「（楊問：他說要對安
    安潑硫酸，他那時有跟你這樣說？）媽：我有阻擋他，告訴
    他，你如果這樣做就犯法。」等語（見臺灣板橋地方法院檢
    察署98年度偵字第4311號卷第50頁），可知莊秀梅並未回答
    被上訴人所問「他是不是說要到學校對安安潑硫酸？」「他
    那時有跟你這樣說？」，僅稱「有阻止上訴人潑硫酸」，是
    上訴人究有無對莊秀梅陳述「要到學校對安安潑硫酸」，依
    上開錄音譯文內容，未能證明。又縱認上訴人有向莊秀梅陳
    述「要到學校對安安潑硫酸」等語，然與上訴人通話之對象
    為莊秀梅，並非被上訴人，而依上開電話錄音譯文所載，亦
    無上訴人有要莊秀梅向被上訴人傳達恐嚇內容之意思，是上
    訴人是否有恐嚇被上訴人之故意，並無證據可以證明。
五、綜上，被上訴人依據侵權行為之規定，請求上訴人賠償慰撫
    金，為無理由，應予駁回。所為假執行之聲請亦失所附麗，
    應併予駁回。原審准許被上訴人之請求，判命上訴人給付6
    萬元及法定遲延利息，並為假執行之宣告，尚有未洽。上訴
    意旨指摘原判決此部分不當，求予廢棄改判，為有理由。爰
    由本院將原判決此部分予以廢棄改判，如主文第2項所示。
六、據上論結，本件上訴為有理由，依民事訴訟法第436條之1第
    3 項、第450條、第78條、判決如主文。
中    華    民    國   100    年    2     月    25    日
                  民事第三庭    審判長法  官  陳財旺
                                      法  官  張紫能
                                      法  官  陳映如
右正本係照原本作成。
不得上訴
中    華    民    國   100    年    2     月    25    日
                                      書記官  林勁丞